---
title: "2025 LCK BanPick Data Analysis"
output:
  html_document:
    theme: flatly
    self_contained: true
    toc: true
    df_print: kable
    fig_caption: true
    number_sections: false
    dev: svg
mainfont: "대신 본문용 Medium"
header-includes:
  - \usepackage{fvextra}
  - \DefineVerbatimEnvironment{Highlighting}{Verbatim}{breaklines,commandchars=\\\{\}}
---

```{r setup, include=FALSE}
library(readr)
library(dplyr)
library(tidyverse)
library(tinytex)
```

------------------------------------------------------------------------

# 데이터베이스 원본 정제 및 사전작업

## 1. 원본 데이터 내 LCK 데이터 추출 (DB)

```{r, warning=FALSE}
league <- read_csv("data/2025_LoL_esports_match_data_from_OraclesElixir.csv", show_col_types = FALSE)
lck <- league %>%
  filter(league == "LCK")
lck_clean <- lck %>%
  select(gameid, year:patch, side:playername, teamname, champion:last_col())
```

## 2. BFX 경기목록 추출 (Value)

```{r}
bfx_gameid <- lck_clean %>%
  filter(teamname == "BNK FEARX", position == "team") %>%
  distinct(gameid) %>%
  pull(gameid)
```

------------------------------------------------------------------------

# BFX 시점의 밴/픽률

## 1. 팀/선수 단위 데이터 추출 및 정제

```{r}
bfx_only_team <- lck_clean %>%
  filter(teamname == "BNK FEARX", position == "team") %>%
  select(gameid, year:side, ban1:firstblood, "team kpm":hextechs) %>%
  write_csv("data/Only/20250907 BNK FEARX Only Team.csv")

bfx_only_player <- lck_clean %>%
  filter(teamname == "BNK FEARX", position %in% c("top", "jng", "mid", "bot", "sup")) %>%
  select(gameid, year:champion, gamelength:ckpm) %>%
  write_csv("data/Only/20250907 BNK FEARX Only Player.csv")
```

## 2. 밴 데이터 추출

```{r}
bfx_only_team_ban <- bfx_only_team %>%
  pivot_longer(cols = ban1:ban5, names_to = "ban_order", values_to = "champ") %>%
  group_by(champ) %>%
  summarise(ban_count = n(), .groups = "drop") %>%
  mutate(ban_rate = ban_count / sum(ban_count)) %>%
  arrange(desc(ban_count)) %>%
  write_csv("data/Only/Ban/20250907 BNK FEARX Only Team Ban.csv")

bfx_only_team_ban_top30 <- bfx_only_team_ban %>%
  slice_max(order_by = ban_count, n = 30) %>%
  write_csv("data/Only/Ban/20250907 BNK FEARX Only Team Ban Top30.csv")

bfx_only_team_ban_top30_labelw10 <- bfx_only_team_ban_top30 %>%
  arrange(desc(ban_count)) %>%
  mutate(rank = row_number(), group = ((rank - 1) %/% 10) + 1) %>%
  write_csv("data/Only/Ban/20250907 BNK FEARX Only Team Ban Top30 Labelw10.csv")
```

### 2.1. 밴 횟수 및 밴률 그래프

```{r}
ggplot(bfx_only_team_ban_top30_labelw10) +
  aes(x = reorder(champ, ban_count), y = ban_count) +
  geom_col(fill = "#f9d40a", color = "#000010") +
  geom_text(aes(label = ban_count), hjust = 1.1, color = "#000010") +
  coord_flip() +
  facet_wrap(~group, scales = "free_y") +
  labs(title = "BFX의 Top 30 밴리스트_횟수", x = "챔피언", y = "횟수") +
  theme_minimal()

ggplot(bfx_only_team_ban_top30_labelw10) +
  aes(x = reorder(champ, ban_rate), y = ban_rate) +
  geom_col(fill = "#f9d40a", color = "#000010") +
  geom_text(aes(label = paste0(round(ban_rate*100,1),"%")), hjust = 1.1, color = "#000010") +
  coord_flip() +
  facet_wrap(~group, scales = "free_y") +
  labs(title = "BFX의 Top 30 밴리스트_밴률", x = "챔피언", y = "밴률") +
  theme_minimal()
```

## 3. 선수별 픽 데이터 추출

```{r}
bfx_only_player_pick <- bfx_only_player %>%
  group_by(position, playername, champion) %>%
  summarise(pick_count = n(), win_count = sum(result == 1), win_rate = win_count / pick_count, avg_kills = mean(kills, na.rm = TRUE), avg_deaths = mean(deaths, na.rm = TRUE), avg_assists = mean(assists, na.rm = TRUE), .groups = "drop") %>%
  arrange(position, playername, desc(pick_count)) %>%
  write_csv("data/Only/Pick/20250907 BNK FEARX Only Player Pick.csv")

bfx_only_player_pick_1_top_clear <- bfx_only_player_pick %>%
  filter(playername == "Clear") %>%
  mutate(pick_rate = pick_count / sum(pick_count)) %>%
  select(champion:pick_rate) %>%
  write_csv("data/Only/Pick/20250907 BNK FEARX Only Player Pick 1 TOP Clear.csv")
  
bfx_only_player_pick_1_top_soboro <- bfx_only_player_pick %>%
  filter(playername == "Soboro") %>%
  mutate(pick_rate = pick_count / sum(pick_count)) %>%
  select(champion:pick_rate) %>%
  write_csv("data/Only/Pick/20250907 BNK FEARX Only Player Pick 1 TOP Soboro.csv")

bfx_only_player_pick_2_jng_raptor <- bfx_only_player_pick %>%
  filter(playername == "Raptor") %>%
  mutate(pick_rate = pick_count / sum(pick_count)) %>%
  select(champion:pick_rate) %>%
  write_csv("data/Only/Pick/20250907 BNK FEARX Only Player Pick 2 JUG Raptor.csv")

bfx_only_player_pick_3_mid_vicla <- bfx_only_player_pick %>%
  filter(playername == "VicLa") %>%
  mutate(pick_rate = pick_count / sum(pick_count)) %>%
  select(champion:pick_rate) %>%
  write_csv("data/Only/Pick/20250907 BNK FEARX Only Player Pick 3 MID VicLa.csv")

bfx_only_player_pick_3_mid_daystar <- bfx_only_player_pick %>%
  filter(playername == "Daystar") %>%
  mutate(pick_rate = pick_count / sum(pick_count)) %>%
  select(champion:pick_rate) %>%
  write_csv("data/Only/Pick/20250907 BNK FEARX Only Player Pick 3 MID Daystar.csv")

bfx_only_player_pick_4_bot_diable <- bfx_only_player_pick %>%
  filter(playername == "Diable") %>%
  mutate(pick_rate = pick_count / sum(pick_count)) %>%
  select(champion:pick_rate) %>%
  write_csv("data/Only/Pick/20250907 BNK FEARX Only Player Pick 4 ADC Diable.csv")

bfx_only_player_pick_5_sup_kellin <- bfx_only_player_pick %>%
  filter(playername == "Kellin") %>%
  mutate(pick_rate = pick_count / sum(pick_count)) %>%
  select(champion:pick_rate) %>%
  write_csv("data/Only/Pick/20250907 BNK FEARX Only Player Pick 5 SPT Kellin.csv")
```

### 3.1. 픽률 및 승률 그래프

#### Clear (TOP, 주전)

```{r}
ggplot(bfx_only_player_pick_1_top_clear) +
  aes(x = reorder(champion, pick_count), y = pick_count) +
  geom_col(fill = "#f9d40a", color = "#000010") +
  geom_text(aes(label = paste0(round(pick_rate*100,1),"%")), hjust = 1.1, color = "#000010") +
  coord_flip() +
  labs(title = "BFX Clear 챔피언별 픽 횟수", x = "챔피언", y = "픽 횟수") +
  theme_minimal()

ggplot(bfx_only_player_pick_1_top_clear) +
  aes(x = reorder(champion, win_rate), y = win_rate) +
  geom_col(fill = "#f9d40a", color = "#000010") +
  geom_text(aes(label = paste0(round(win_rate*100,1),"%")), hjust = 1.1, color = "#000010") +
  coord_flip() +
  labs(title = "BFX Clear 챔피언별 승률", x = "챔피언", y = "승률") +
  theme_minimal()
```

#### Soboro (TOP, 서브)

```{r}
ggplot(bfx_only_player_pick_1_top_soboro) +
  aes(x = reorder(champion, pick_count), y = pick_count) +
  geom_col(fill = "#f9d40a", color = "#000010") +
  geom_text(aes(label = paste0(round(pick_rate*100,1),"%")), hjust = 1.1, color = "#000010") +
  coord_flip() +
  labs(title = "BFX Soboro 챔피언별 픽 횟수", x = "챔피언", y = "픽 횟수") +
  theme_minimal()

ggplot(bfx_only_player_pick_1_top_soboro) +
  aes(x = reorder(champion, win_rate), y = win_rate) +
  geom_col(fill = "#f9d40a", color = "#000010") +
  geom_text(aes(label = paste0(round(win_rate*100,1),"%")), hjust = 1.1, color = "#000010") +
  coord_flip() +
  labs(title = "BFX Soboro 챔피언별 승률", x = "챔피언", y = "승률") +
  theme_minimal()
```

#### Raptor (JUG)

```{r}
ggplot(bfx_only_player_pick_2_jng_raptor) +
  aes(x = reorder(champion, pick_count), y = pick_count) +
  geom_col(fill = "#f9d40a", color = "#000010") +
  geom_text(aes(label = paste0(round(pick_rate*100,1),"%")), hjust = 1.1, color = "#000010") +
  coord_flip() +
  labs(title = "BFX Raptor 챔피언별 픽 횟수", x = "챔피언", y = "픽 횟수") +
  theme_minimal()

ggplot(bfx_only_player_pick_2_jng_raptor) +
  aes(x = reorder(champion, win_rate), y = win_rate) +
  geom_col(fill = "#f9d40a", color = "#000010") +
  geom_text(aes(label = paste0(round(win_rate*100,1),"%")), hjust = 1.1, color = "#000010") +
  coord_flip() +
  labs(title = "BFX Raptor 챔피언별 승률", x = "챔피언", y = "승률") +
  theme_minimal()
```

#### VicLa (MID, 주전)

```{r}
ggplot(bfx_only_player_pick_3_mid_vicla) +
  aes(x = reorder(champion, pick_count), y = pick_count) +
  geom_col(fill = "#f9d40a", color = "#000010") +
  geom_text(aes(label = paste0(round(pick_rate*100,1),"%")), hjust = 1.1, color = "#000010") +
  coord_flip() +
  labs(title = "BFX VicLa 챔피언별 픽 횟수", x = "챔피언", y = "픽 횟수") +
  theme_minimal()

ggplot(bfx_only_player_pick_3_mid_vicla) +
  aes(x = reorder(champion, win_rate), y = win_rate) +
  geom_col(fill = "#f9d40a", color = "#000010") +
  geom_text(aes(label = paste0(round(win_rate*100,1),"%")), hjust = 1.1, color = "#000010") +
  coord_flip() +
  labs(title = "BFX VicLa 챔피언별 승률", x = "챔피언", y = "승률") +
  theme_minimal()
```

#### Daystar (MID, 서브)

```{r}
ggplot(bfx_only_player_pick_3_mid_daystar) +
  aes(x = reorder(champion, pick_count), y = pick_count) +
  geom_col(fill = "#f9d40a", color = "#000010") +
  geom_text(aes(label = paste0(round(pick_rate*100,1),"%")), hjust = 1.1, color = "#000010") +
  coord_flip() +
  labs(title = "BFX Daystar 챔피언별 픽 횟수", x = "챔피언", y = "픽 횟수") +
  theme_minimal()

ggplot(bfx_only_player_pick_3_mid_daystar) +
  aes(x = reorder(champion, win_rate), y = win_rate) +
  geom_col(fill = "#f9d40a", color = "#000010") +
  geom_text(aes(label = paste0(round(win_rate*100,1),"%")), hjust = 1.1, color = "#000010") +
  coord_flip() +
  labs(title = "BFX Daystar 챔피언별 승률", x = "챔피언", y = "승률") +
  theme_minimal()
```

#### Diable (ADC)

```{r}
ggplot(bfx_only_player_pick_4_bot_diable) +
  aes(x = reorder(champion, pick_count), y = pick_count) +
  geom_col(fill = "#f9d40a", color = "#000010") +
  geom_text(aes(label = paste0(round(pick_rate*100,1),"%")), hjust = 1.1, color = "#000010") +
  coord_flip() +
  labs(title = "BFX Diable 챔피언별 픽 횟수", x = "챔피언", y = "픽 횟수") +
  theme_minimal()

ggplot(bfx_only_player_pick_4_bot_diable) +
  aes(x = reorder(champion, win_rate), y = win_rate) +
  geom_col(fill = "#f9d40a", color = "#000010") +
  geom_text(aes(label = paste0(round(win_rate*100,1),"%")), hjust = 1.1, color = "#000010") +
  coord_flip() +
  labs(title = "BFX Diable 챔피언별 승률", x = "챔피언", y = "승률") +
  theme_minimal()
```

#### Kellin (SPT)

```{r}
ggplot(bfx_only_player_pick_5_sup_kellin) +
  aes(x = reorder(champion, pick_count), y = pick_count) +
  geom_col(fill = "#f9d40a", color = "#000010") +
  geom_text(aes(label = paste0(round(pick_rate*100,1),"%")), hjust = 1.1, color = "#000010") +
  coord_flip() +
  labs(title = "BFX Kellin 챔피언별 픽 횟수", x = "챔피언", y = "픽 횟수") +
  theme_minimal()

ggplot(bfx_only_player_pick_5_sup_kellin) +
  aes(x = reorder(champion, win_rate), y = win_rate) +
  geom_col(fill = "#f9d40a", color = "#000010") +
  geom_text(aes(label = paste0(round(win_rate*100,1),"%")), hjust = 1.1, color = "#000010") +
  coord_flip() +
  labs(title = "BFX Kellin 챔피언별 승률", x = "챔피언", y = "승률") +
  theme_minimal()
```

------------------------------------------------------------------------

# 상대 팀 시점의 밴/픽률

## 1. 데이터 추출 및 정제

```{r}
bfx_vs_team <- lck_clean %>%
  filter(teamname != "BNK FEARX", position == "team", gameid %in% bfx_gameid) %>%
  select(gameid, year:side, teamname, ban1:firstblood, "team kpm":hextechs) %>%
  write_csv("data/Versus/20250907 BNK FEARX Versus Team.csv")

bfx_vs_player <- lck_clean %>%
  filter(teamname != "BNK FEARX", position %in% c("top", "jng", "mid", "bot", "sup"), gameid %in% bfx_gameid) %>%
  select(gameid, year:champion, gamelength:ckpm) %>%
  write_csv("data/Versus/20250907 BNK FEARX Versus Player.csv")
```

## 2. 밴 데이터 추출

```{r}
bfx_vs_team_ban <- bfx_vs_team %>%
  pivot_longer(cols = ban1:ban5, names_to = "ban_order", values_to = "champ") %>%
  group_by(champ) %>%
  summarise(ban_count = n(), .groups = "drop") %>%
  mutate(ban_rate = ban_count / sum(ban_count)) %>%
  arrange(desc(ban_count)) %>%
  write_csv("data/Versus/Ban/20250907 BNK FEARX Versus Team Ban.csv")

bfx_vs_team_ban_top30 <- bfx_vs_team_ban %>%
  slice_max(order_by = ban_count, n = 30) %>%
  write_csv("data/Versus/Ban/20250907 BNK FEARX Versus Team Ban Top30.csv")

bfx_vs_team_ban_top30_labelw10 <- bfx_vs_team_ban_top30 %>%
  arrange(desc(ban_count)) %>%
  mutate(rank = row_number(), group = ((rank - 1) %/% 10) + 1) %>%
  write_csv("data/Versus/Ban/20250907 BNK FEARX Versus Team Ban Top30 Labelw10.csv")
```

### 2.1. 밴 횟수 및 밴률 그래프

```{r}
ggplot(bfx_vs_team_ban_top30_labelw10) +
  aes(x = reorder(champ, ban_count), y = ban_count) +
  geom_col(fill = "#f9d40a", color = "#000010") +
  geom_text(aes(label = ban_count), hjust = 1.1, color = "#000010") +
  coord_flip() +
  facet_wrap(~group, scales = "free_y") +
  labs(title = "대 BFX전의 Top 30 밴리스트_횟수", x = "챔피언", y = "횟수") +
  theme_minimal()

ggplot(bfx_vs_team_ban_top30_labelw10) +
  aes(x = reorder(champ, ban_rate), y = ban_rate) +
  geom_col(fill = "#f9d40a", color = "#000010") +
  geom_text(aes(label = paste0(round(ban_rate*100,1),"%")), hjust = 1.1, color = "#000010") +
  coord_flip() +
  facet_wrap(~group, scales = "free_y") +
  labs(title = "대 BFX전의 Top 30 밴리스트_승률", x = "챔피언", y = "밴률") +
  theme_minimal()
```

## 3. 포지션별 픽 데이터 추출

```{r}
bfx_vs_player_pick <- bfx_vs_player %>%
  group_by(position, champion) %>%
  summarise(pick_count = n(), win_count = sum(result == 1), win_rate = win_count / pick_count, avg_kills = mean(kills, na.rm = TRUE), avg_deaths = mean(deaths, na.rm = TRUE), avg_assists = mean(assists, na.rm = TRUE), .groups = "drop") %>%
  arrange(position, desc(pick_count)) %>%
  write_csv("data/Versus/Pick/20250907 BNK FEARX Versus Player Pick.csv")

bfx_vs_player_pick_1_top <- bfx_vs_player_pick %>%
  filter(position == "top") %>%
  mutate(pick_rate = pick_count / sum(pick_count)) %>%
  select(champion:pick_rate) %>%
  write_csv("data/Versus/Pick/20250907 BNK FEARX Versus Player Pick 1 TOP.csv")
  
bfx_vs_player_pick_2_jng <- bfx_vs_player_pick %>%
  filter(position == "jng") %>%
  mutate(pick_rate = pick_count / sum(pick_count)) %>%
  select(champion:pick_rate) %>%
  write_csv("data/Versus/Pick/20250907 BNK FEARX Versus Player Pick 2 JUG.csv")

bfx_vs_player_pick_3_mid <- bfx_vs_player_pick %>%
  filter(position == "mid") %>%
  mutate(pick_rate = pick_count / sum(pick_count)) %>%
  select(champion:pick_rate) %>%
  write_csv("data/Versus/Pick/20250907 BNK FEARX Versus Player Pick 3 MID.csv")

bfx_vs_player_pick_4_bot <- bfx_vs_player_pick %>%
  filter(position == "bot") %>%
  mutate(pick_rate = pick_count / sum(pick_count)) %>%
  select(champion:pick_rate) %>%
  write_csv("data/Versus/Pick/20250907 BNK FEARX Versus Player Pick 4 ADC.csv")

bfx_vs_player_pick_5_sup <- bfx_vs_player_pick %>%
  filter(position == "sup") %>%
  mutate(pick_rate = pick_count / sum(pick_count)) %>%
  select(champion:pick_rate) %>%
  write_csv("data/Versus/Pick/20250907 BNK FEARX Versus Player Pick 5 SPT.csv")
```

### 3.1. 픽률 및 승률 그래프

#### TOP

```{r}
ggplot(bfx_vs_player_pick_1_top) +
  aes(x = reorder(champion, pick_count), y = pick_count) +
  geom_col(fill = "#f9d40a", color = "#000010") +
  geom_text(aes(label = paste0(round(pick_rate*100,1),"%")), hjust = 1.1, color = "#000010") +
  coord_flip() +
  labs(title = "대 BFX전 상대 탑 챔피언별 픽 횟수", x = "챔피언", y = "픽 횟수") +
  theme_minimal()

ggplot(bfx_vs_player_pick_1_top) +
  aes(x = reorder(champion, win_rate), y = win_rate) +
  geom_col(fill = "#f9d40a", color = "#000010") +
  geom_text(aes(label = paste0(round(win_rate*100,1),"%")), hjust = 1.1, color = "#000010") +
  coord_flip() +
  labs(title = "대 BFX전 상대 탑 챔피언별 승률", x = "챔피언", y = "승률") +
  theme_minimal()
```

#### JUG

```{r}
ggplot(bfx_vs_player_pick_2_jng) +
  aes(x = reorder(champion, pick_count), y = pick_count) +
  geom_col(fill = "#f9d40a", color = "#000010") +
  geom_text(aes(label = paste0(round(pick_rate*100,1),"%")), hjust = 1.1, color = "#000010") +
  coord_flip() +
  labs(title = "대 BFX전 상대 정글 챔피언별 픽 횟수", x = "챔피언", y = "픽 횟수") +
  theme_minimal()

ggplot(bfx_vs_player_pick_2_jng) +
  aes(x = reorder(champion, win_rate), y = win_rate) +
  geom_col(fill = "#f9d40a", color = "#000010") +
  geom_text(aes(label = paste0(round(win_rate*100,1),"%")), hjust = 1.1, color = "#000010") +
  coord_flip() +
  labs(title = "대 BFX전 상대 정글 챔피언별 승률", x = "챔피언", y = "승률") +
  theme_minimal()
```

#### MID

```{r}
ggplot(bfx_vs_player_pick_3_mid) +
  aes(x = reorder(champion, pick_count), y = pick_count) +
  geom_col(fill = "#f9d40a", color = "#000010") +
  geom_text(aes(label = paste0(round(pick_rate*100,1),"%")), hjust = 1.1, color = "#000010") +
  coord_flip() +
  labs(title = "대 BFX전 상대 미드 챔피언별 픽 횟수", x = "챔피언", y = "픽 횟수") +
  theme_minimal()

ggplot(bfx_vs_player_pick_3_mid) +
  aes(x = reorder(champion, win_rate), y = win_rate) +
  geom_col(fill = "#f9d40a", color = "#000010") +
  geom_text(aes(label = paste0(round(win_rate*100,1),"%")), hjust = 1.1, color = "#000010") +
  coord_flip() +
  labs(title = "대 BFX전 상대 미드 챔피언별 승률", x = "챔피언", y = "승률") +
  theme_minimal()
```

#### ADC

```{r}
ggplot(bfx_vs_player_pick_4_bot) +
  aes(x = reorder(champion, pick_count), y = pick_count) +
  geom_col(fill = "#f9d40a", color = "#000010") +
  geom_text(aes(label = paste0(round(pick_rate*100,1),"%")), hjust = 1.1, color = "#000010") +
  coord_flip() +
  labs(title = "대 BFX전 상대 원딜 챔피언별 픽 횟수", x = "챔피언", y = "픽 횟수") +
  theme_minimal()

ggplot(bfx_vs_player_pick_4_bot) +
  aes(x = reorder(champion, win_rate), y = win_rate) +
  geom_col(fill = "#f9d40a", color = "#000010") +
  geom_text(aes(label = paste0(round(win_rate*100,1),"%")), hjust = 1.1, color = "#000010") +
  coord_flip() +
  labs(title = "대 BFX전 상대 원딜 챔피언별 승률", x = "챔피언", y = "승률") +
  theme_minimal()
```

#### SPT

```{r, fig.width=8, fig.height=6, out.width='0.9\\textwidth'}
ggplot(bfx_vs_player_pick_5_sup) +
  aes(x = reorder(champion, pick_count), y = pick_count) +
  geom_col(fill = "#f9d40a", color = "#000010") +
  geom_text(aes(label = paste0(round(pick_rate*100,1),"%")), hjust = 1.1, color = "#000010") +
  coord_flip() +
  labs(title = "대 BFX전 상대 서폿 챔피언별 픽 횟수", x = "챔피언", y = "픽 횟수") +
  theme_minimal()

ggplot(bfx_vs_player_pick_5_sup) +
  aes(x = reorder(champion, win_rate), y = win_rate) +
  geom_col(fill = "#f9d40a", color = "#000010") +
  geom_text(aes(label = paste0(round(win_rate*100,1),"%")), hjust = 1.1, color = "#000010") +
  coord_flip() +
  labs(title = "대 BFX전 상대 서폿 챔피언별 승률", x = "챔피언", y = "승률") +
  theme_minimal()
```

------------------------------------------------------------------------

# 종합형 밴/픽률

## 1. 데이터 추출 및 정제

```{r}
bfx_combi_team <- lck_clean %>%
  filter(position == "team", gameid %in% bfx_gameid) %>%
  select(gameid, year:side, teamname, ban1:firstblood, "team kpm":hextechs) %>%
  write_csv("data/Combined/20250907 BNK FEARX Combinated Team.csv")

bfx_combi_player <- lck_clean %>%
  filter(position %in% c("top", "jng", "mid", "bot", "sup"), gameid %in% bfx_gameid) %>%
  select(gameid, year:champion, gamelength:ckpm) %>%
  write_csv("data/Combined/20250907 BNK FEARX Combined Player.csv")
```

## 2. 밴 데이터 추출

```{r}
bfx_combi_team_ban <- bfx_combi_team %>%
  pivot_longer(cols = ban1:ban5, names_to = "ban_order", values_to = "champ") %>%
  group_by(champ) %>%
  summarise(ban_count = n(), .groups = "drop") %>%
  mutate(ban_rate = ban_count / sum(ban_count)) %>%
  arrange(desc(ban_count)) %>%
  write_csv("data/Combined/Ban/20250907 BNK FEARX Combined Team Ban.csv")

bfx_combi_team_ban_top30 <- bfx_combi_team_ban %>%
  slice_max(order_by = ban_count, n = 30) %>%
  write_csv("data/Combined/Ban/20250907 BNK FEARX Combined Team Ban Top30.csv")

bfx_combi_team_ban_top30_labelw10 <- bfx_combi_team_ban_top30 %>%
  arrange(desc(ban_count)) %>%
  mutate(rank = row_number(), group = ((rank - 1) %/% 10) + 1) %>%
  write_csv("data/Combined/Ban/20250907 BNK FEARX Combined Team Ban Top30 Labelw10.csv")
```

### 2.1. 밴 횟수 및 밴률 그래프

```{r, fig.width=8, fig.height=6, out.width='0.9\\textwidth'}
ggplot(bfx_combi_team_ban_top30_labelw10) +
  aes(x = reorder(champ, ban_count), y = ban_count) +
  geom_col(fill = "#f9d40a", color = "#000010") +
  geom_text(aes(label = ban_count), hjust = 1.1, color = "#000010") +
  coord_flip() +
  facet_wrap(~group, scales = "free_y") +
  labs(title = "BFX전 종합 Top 30 밴리스트_횟수", x = "챔피언", y = "횟수") +
  theme_minimal()

ggplot(bfx_combi_team_ban_top30_labelw10) +
  aes(x = reorder(champ, ban_rate), y = ban_rate) +
  geom_col(fill = "#f9d40a", color = "#000010") +
  geom_text(aes(label = paste0(round(ban_rate*100,1),"%")), hjust = 1.1, color = "#000010") +
  coord_flip() +
  facet_wrap(~group, scales = "free_y") +
  labs(title = "BFX전 종합 Top 30 밴리스트_승률", x = "챔피언", y = "밴률") +
  theme_minimal()
```

## 3. 포지션별 픽 데이터 추출

```{r}
bfx_combi_player_pick <- bfx_combi_player %>%
  group_by(position, champion) %>%
  summarise(pick_count = n(), win_count = sum(result == 1), win_rate = win_count / pick_count, avg_kills = mean(kills, na.rm = TRUE), avg_deaths = mean(deaths, na.rm = TRUE), avg_assists = mean(assists, na.rm = TRUE), .groups = "drop") %>%
  arrange(position, desc(pick_count)) %>%
  write_csv("data/Combined/Pick/20250907 BNK FEARX Combined Player Pick.csv")

bfx_combi_player_pick_1_top <- bfx_combi_player_pick %>%
  filter(position == "top") %>%
  mutate(pick_rate = pick_count / sum(pick_count)) %>%
  select(champion:pick_rate) %>%
  write_csv("data/Combined/Pick/20250907 BNK FEARX Combined Player Pick 1 TOP.csv")
  
bfx_combi_player_pick_2_jng <- bfx_combi_player_pick %>%
  filter(position == "jng") %>%
  mutate(pick_rate = pick_count / sum(pick_count)) %>%
  select(champion:pick_rate) %>%
  write_csv("data/Combined/Pick/20250907 BNK FEARX Combined Player Pick 2 JUG.csv")

bfx_combi_player_pick_3_mid <- bfx_combi_player_pick %>%
  filter(position == "mid") %>%
  mutate(pick_rate = pick_count / sum(pick_count)) %>%
  select(champion:pick_rate) %>%
  write_csv("data/Combined/Pick/20250907 BNK FEARX Combined Player Pick 3 MID.csv")

bfx_combi_player_pick_4_bot <- bfx_combi_player_pick %>%
  filter(position == "bot") %>%
  mutate(pick_rate = pick_count / sum(pick_count)) %>%
  select(champion:pick_rate) %>%
  write_csv("data/Combined/Pick/20250907 BNK FEARX Combined Player Pick 4 ADC.csv")

bfx_combi_player_pick_5_sup <- bfx_combi_player_pick %>%
  filter(position == "sup") %>%
  mutate(pick_rate = pick_count / sum(pick_count)) %>%
  select(champion:pick_rate) %>%
  write_csv("data/Combined/Pick/20250907 BNK FEARX Combined Player Pick 5 SPT.csv")
```

### 3.1. 픽률 및 승률 그래프

#### TOP

```{r, fig.width=8, fig.height=6, out.width='0.9\\textwidth'}
ggplot(bfx_combi_player_pick_1_top) +
  aes(x = reorder(champion, pick_count), y = pick_count) +
  geom_col(fill = "#f9d40a", color = "#000010") +
  geom_text(aes(label = paste0(round(pick_rate*100,1),"%")), hjust = 1.1, color = "#000010") +
  coord_flip() +
  labs(title = "BFX전 종합 탑 챔피언별 픽 횟수", x = "챔피언", y = "픽 횟수") +
  theme_minimal()

ggplot(bfx_combi_player_pick_1_top) +
  aes(x = reorder(champion, win_rate), y = win_rate) +
  geom_col(fill = "#f9d40a", color = "#000010") +
  geom_text(aes(label = paste0(round(win_rate*100,1),"%")), hjust = 1.1, color = "#000010") +
  coord_flip() +
  labs(title = "BFX전 종합 탑 챔피언별 승률", x = "챔피언", y = "승률") +
  theme_minimal()
```

#### JUG

```{r, fig.width=8, fig.height=6, out.width='0.9\\textwidth'}
ggplot(bfx_combi_player_pick_2_jng) +
  aes(x = reorder(champion, pick_count), y = pick_count) +
  geom_col(fill = "#f9d40a", color = "#000010") +
  geom_text(aes(label = paste0(round(pick_rate*100,1),"%")), hjust = 1.1, color = "#000010") +
  coord_flip() +
  labs(title = "BFX전 종합 정글 챔피언별 픽 횟수", x = "챔피언", y = "픽 횟수") +
  theme_minimal()

ggplot(bfx_combi_player_pick_2_jng) +
  aes(x = reorder(champion, win_rate), y = win_rate) +
  geom_col(fill = "#f9d40a", color = "#000010") +
  geom_text(aes(label = paste0(round(win_rate*100,1),"%")), hjust = 1.1, color = "#000010") +
  coord_flip() +
  labs(title = "BFX전 종합 정글 챔피언별 승률", x = "챔피언", y = "승률") +
  theme_minimal()
```

#### MID

```{r, fig.width=8, fig.height=6, out.width='0.9\\textwidth'}
ggplot(bfx_combi_player_pick_3_mid) +
  aes(x = reorder(champion, pick_count), y = pick_count) +
  geom_col(fill = "#f9d40a", color = "#000010") +
  geom_text(aes(label = paste0(round(pick_rate*100,1),"%")), hjust = 1.1, color = "#000010") +
  coord_flip() +
  labs(title = "BFX전 종합 미드 챔피언별 픽 횟수", x = "챔피언", y = "픽 횟수") +
  theme_minimal()

ggplot(bfx_combi_player_pick_3_mid) +
  aes(x = reorder(champion, win_rate), y = win_rate) +
  geom_col(fill = "#f9d40a", color = "#000010") +
  geom_text(aes(label = paste0(round(win_rate*100,1),"%")), hjust = 1.1, color = "#000010") +
  coord_flip() +
  labs(title = "BFX전 종합 미드 챔피언별 승률", x = "챔피언", y = "승률") +
  theme_minimal()
```

#### ADC

```{r, fig.width=8, fig.height=6, out.width='0.9\\textwidth'}
ggplot(bfx_combi_player_pick_4_bot) +
  aes(x = reorder(champion, pick_count), y = pick_count) +
  geom_col(fill = "#f9d40a", color = "#000010") +
  geom_text(aes(label = paste0(round(pick_rate*100,1),"%")), hjust = 1.1, color = "#000010") +
  coord_flip() +
  labs(title = "BFX전 종합 원딜 챔피언별 픽 횟수", x = "챔피언", y = "픽 횟수") +
  theme_minimal()

ggplot(bfx_combi_player_pick_4_bot) +
  aes(x = reorder(champion, win_rate), y = win_rate) +
  geom_col(fill = "#f9d40a", color = "#000010") +
  geom_text(aes(label = paste0(round(win_rate*100,1),"%")), hjust = 1.1, color = "#000010") +
  coord_flip() +
  labs(title = "BFX전 종합 원딜 챔피언별 승률", x = "챔피언", y = "승률") +
  theme_minimal()
```

#### SPT

```{r}
ggplot(bfx_combi_player_pick_5_sup) +
  aes(x = reorder(champion, pick_count), y = pick_count) +
  geom_col(fill = "#f9d40a", color = "#000010") +
  geom_text(aes(label = paste0(round(pick_rate*100,1),"%")), hjust = 1.1, color = "#000010") +
  coord_flip() +
  labs(title = "BFX전 종합 서폿 챔피언별 픽 횟수", x = "챔피언", y = "픽 횟수") +
  theme_minimal()

ggplot(bfx_combi_player_pick_5_sup) +
  aes(x = reorder(champion, win_rate), y = win_rate) +
  geom_col(fill = "#f9d40a", color = "#000010") +
  geom_text(aes(label = paste0(round(win_rate*100,1),"%")), hjust = 1.1, color = "#000010") +
  coord_flip() +
  labs(title = "BFX전 종합 서폿 챔피언별 승률", x = "챔피언", y = "승률") +
  theme_minimal()
```

------------------------------------------------------------------------

# 포지션별 픽 조합

## 1. 정글-미드 조합

### 1.1. BFX 시점

```{r}
bfx_comp_only_collab_jugmid <- bfx_only_player %>%
  filter(teamname == "BNK FEARX", position %in% c("jng", "mid")) %>%
  select(gameid, position, playername, champion, result:ckpm) %>%
  pivot_wider(id_cols = c(gameid,result), names_from = position,values_from = champion) %>%
  group_by(jng, mid) %>%
  summarise(games = n(), wins = sum(result == 1, na.rm = TRUE), winrate = wins / games, .groups = "drop") %>%
  arrange(desc(games)) %>%
  write_csv("data/Complicated/20250907 BNK FEARX Complicated Only Collaboration JUGMID.csv")

ggplot(bfx_comp_only_collab_jugmid) +
  aes(x = jng, y = mid, size = games, color = winrate) +
  geom_point(alpha = 0.7) +
  scale_color_gradient(low = "#d50110", high = "#ffd100", labels = scales::percent_format(accuracy = 1)) +
  labs(title = "BFX 정글-미드 조합 승률 & 게임 수", x = "JUG", y = "MID", size = "게임 수", color = "승률") +
  theme_minimal()
```

### 1.2. 상대 팀 시점

```{r}
bfx_comp_vs_collab_jugmid <- bfx_vs_player %>%
  filter(teamname != "BNK FEARX", position %in% c("jng", "mid")) %>%
  select(gameid, position:teamname, champion, result:ckpm) %>%
  pivot_wider(id_cols = c(gameid,result), names_from = position, values_from = champion) %>%
  group_by(jng, mid) %>%
  summarise(games = n(), wins = sum(result == 1, na.rm = TRUE), winrate = wins / games, .groups = "drop") %>%
  arrange(desc(games)) %>%
  write_csv("data/Complicated/20250907 BNK FEARX Complicated Versus Collaboration JUGMID.csv")


ggplot(bfx_comp_vs_collab_jugmid) +
  aes(x = jng, y = mid, size = games, color = winrate) +
  geom_point(alpha = 0.7) +
  scale_color_gradient(low = "#d50110", high = "#ffd100", labels = scales::percent_format(accuracy = 1)) +
  labs(title = "상대 팀 정글-미드 조합 승률 & 게임 수", x = "JUG", y = "MID", size = "게임 수", color = "승률") +
  theme_minimal()
```

### 1.3. BFX전 종합

```{r}
bfx_comp_combi_collab_jugmid <- bfx_combi_player %>%
  filter(position %in% c("jng", "mid")) %>%
  select(gameid, position:teamname, champion, result:ckpm) %>%
  pivot_wider(id_cols = c(gameid,result), names_from = position, values_from = champion) %>%
  group_by(jng, mid) %>%
  summarise(games = n(), wins = sum(result == 1, na.rm = TRUE), winrate = wins / games, .groups = "drop") %>%
  arrange(desc(games)) %>%
  write_csv("data/Complicated/20250907 BNK FEARX Complicated Combinated Collaboration JUGMID.csv")

ggplot(bfx_comp_combi_collab_jugmid) +
  aes(x = jng, y = mid, size = games, color = winrate) +
  geom_point(alpha = 0.7) +
  scale_color_gradient(low = "#d50110", high = "#ffd100", labels = scales::percent_format(accuracy = 1)) +
  labs(title = "BFX전 종합 정글-미드 조합 승률 & 게임 수", x = "JUG", y = "MID", size = "게임 수", color = "승률") +
  theme_minimal()
```

## 2. 탑-정글 조합

### 2.1. BFX 시점

```{r}
bfx_comp_only_collab_topjug <- bfx_only_player %>%
  filter(teamname == "BNK FEARX", position %in% c("top", "jng")) %>%
  select(gameid, position, playername, champion, result:ckpm) %>%
  pivot_wider(id_cols = c(gameid,result), names_from = position,values_from = champion) %>%
  group_by(top, jng) %>%
  summarise(games = n(), wins = sum(result == 1, na.rm = TRUE), winrate = wins / games, .groups = "drop") %>%
  arrange(desc(games)) %>%
  write_csv("data/Complicated/20250907 BNK FEARX Complicated Only Collaboration TOPJUG.csv")

ggplot(bfx_comp_only_collab_topjug) +
  aes(x = top, y = jng, size = games, color = winrate) +
  geom_point(alpha = 0.7) +
  scale_color_gradient(low = "#d50110", high = "#ffd100", labels = scales::percent_format(accuracy = 1)) +
  labs(title = "BFX 탑-정글 조합 승률 & 게임 수", x = "TOP", y = "JUG", size = "게임 수", color = "승률") +
  theme_minimal()
```

### 2.2. 상대 팀 시점

```{r}
bfx_comp_vs_collab_topjug <- bfx_vs_player %>%
  filter(teamname != "BNK FEARX", position %in% c("top", "jng")) %>%
  select(gameid, position:teamname, champion, result:ckpm) %>%
  pivot_wider(id_cols = c(gameid,result), names_from = position, values_from = champion) %>%
  group_by(top, jng) %>%
  summarise(games = n(), wins = sum(result == 1, na.rm = TRUE), winrate = wins / games, .groups = "drop") %>%
  arrange(desc(games)) %>%
  write_csv("data/Complicated/20250907 BNK FEARX Complicated Versus Collaboration TOPJUG.csv")

ggplot(bfx_comp_vs_collab_topjug) +
  aes(x = top, y = jng, size = games, color = winrate) +
  geom_point(alpha = 0.7) +
  scale_color_gradient(low = "#d50110", high = "#ffd100", labels = scales::percent_format(accuracy = 1)) +
  labs(title = "상대 팀 탑-정글 조합 승률 & 게임 수", x = "TOP", y = "JUG", size = "게임 수", color = "승률") +
  theme_minimal()
```

### 2.3. BFX전 종합

```{r}
bfx_comp_combi_collab_topjug <- bfx_combi_player %>%
  filter(position %in% c("top", "jng")) %>%
  select(gameid, position:teamname, champion, result:ckpm) %>%
  pivot_wider(id_cols = c(gameid,result), names_from = position, values_from = champion) %>%
  group_by(top, jng) %>%
  summarise(games = n(), wins = sum(result == 1, na.rm = TRUE), winrate = wins / games, .groups = "drop") %>%
  arrange(desc(games)) %>%
  write_csv("data/Complicated/20250907 BNK FEARX Complicated Combinated Collaboration TOPJUG.csv")

ggplot(bfx_comp_combi_collab_topjug) +
  aes(x = top, y = jng, size = games, color = winrate) +
  geom_point(alpha = 0.7) +
  scale_color_gradient(low = "#d50110", high = "#ffd100", labels = scales::percent_format(accuracy = 1)) +
  labs(title = "BFX전 종합 정글-미드 조합 승률 & 게임 수", x = "TOP", y = "JUG", size = "게임 수", color = "승률") +
  theme_minimal()
```

## 3. 원딜-서폿 조합

### 3.1. BFX 시점

```{r}
bfx_comp_only_collab_adcspt <- bfx_only_player %>%
  filter(teamname == "BNK FEARX", position %in% c("bot", "sup")) %>%
  select(gameid, position, playername, champion, result:ckpm) %>%
  pivot_wider(id_cols = c(gameid,result), names_from = position, values_from = champion) %>%
  group_by(bot, sup) %>%
  summarise(games = n(), wins = sum(result == 1, na.rm = TRUE), winrate = wins / games, .groups = "drop") %>%
  arrange(desc(games)) %>%
  write_csv("data/Complicated/20250907 BNK FEARX Complicated Only Collaboration ADCSPT.csv")

ggplot(bfx_comp_only_collab_adcspt) +
  aes(x = bot, y = sup, size = games, color = winrate) +
  geom_point(alpha = 0.7) +
  scale_color_gradient(low = "#d50110", high = "#ffd100", labels = scales::percent_format(accuracy = 1)) +
  labs(title = "BFX 정글-미드 조합 승률 & 게임 수", x = "ADC", y = "SUP", size = "게임 수", color = "승률") +
  theme_minimal()
```

### 3.2. 상대 팀 시점

```{r}
bfx_comp_vs_collab_adcspt <- bfx_vs_player %>%
  filter(teamname != "BNK FEARX", position %in% c("bot", "sup")) %>%
  select(gameid, position:teamname, champion, result:ckpm) %>%
  pivot_wider(id_cols = c(gameid,result), names_from = position, values_from = champion) %>%
  group_by(bot, sup) %>%
  summarise(games = n(), wins = sum(result == 1, na.rm = TRUE), winrate = wins / games, .groups = "drop") %>%
  arrange(desc(games)) %>%
  write_csv("data/Complicated/20250907 BNK FEARX Complicated Versus Collaboration ADCSPT.csv")

ggplot(bfx_comp_vs_collab_adcspt) +
  aes(x = bot, y = sup, size = games, color = winrate) +
  geom_point(alpha = 0.7) +
  scale_color_gradient(low = "#d50110", high = "#ffd100", labels = scales::percent_format(accuracy = 1)) +
  labs(title = "상대 팀 종합 정글-미드 조합 승률 & 게임 수", x = "ADC", y = "SUP", size = "게임 수", color = "승률") +
  theme_minimal()
```

### 3.3. BFX전 종합

```{r}
bfx_comp_combi_collab_adcspt <- bfx_combi_player %>%
  filter(position %in% c("bot", "sup")) %>%
  select(gameid, position:teamname, champion, result:ckpm) %>%
  pivot_wider(id_cols = c(gameid,result), names_from = position, values_from = champion) %>%
  group_by(bot, sup) %>%
  summarise(games = n(), wins = sum(result == 1, na.rm = TRUE), winrate = wins / games, .groups = "drop") %>%
  arrange(desc(games)) %>%
  write_csv("data/Complicated/20250907 BNK FEARX Complicated Combinated Collaboration ADCSPT.csv")

ggplot(bfx_comp_combi_collab_adcspt) +
  aes(x = bot, y = sup, size = games, color = winrate) +
  geom_point(alpha = 0.7) +
  scale_color_gradient(low = "#d50110", high = "#ffd100", labels = scales::percent_format(accuracy = 1)) +
  labs(title = "BFX전 종합 정글-미드 조합 승률 & 게임 수", x = "ADC", y = "SUP", size = "게임 수", color = "승률") +
  theme_minimal()
```

------------------------------------------------------------------------

# 진영별 픽 분석

## 1. 블루 진영 기준 모스트 픽 및 1픽

### 1.1. BFX 시점 데이터 추출

```{r}
bfx_comp_only_blue <- bfx_only_team %>%
  filter(side == "Blue") %>%
  select(gameid, patch, pick1:last_col()) %>%
  write_csv("data/Complicated/20250907 BNK FEARX Complicated Only Blueside.csv")
```

#### 1.1.1. 블루 진영 전체 모스트 픽 데이터

```{r}
bfx_comp_only_blue_pickpref <- bfx_comp_only_blue %>%
  pivot_longer(cols = pick1:pick5, names_to = "pick_order", values_to = "champ") %>%
  group_by(champ) %>%
  summarise(games = n(), .groups = "drop") %>%
  arrange(games, desc(games)) %>%
  write_csv("data/Complicated/20250907 BNK FEARX Complicated Only Blueside Pickpref.csv")

bfx_comp_only_blue_pickpref_top30 <- bfx_comp_only_blue_pickpref %>%
  slice_max(order_by = games, n = 30) %>%
  write_csv("data/Complicated/20250907 BNK FEARX Complicated Only Blueside Pickpref Top30.csv")

bfx_comp_only_blue_pickpref_top30_labelw10 <- bfx_comp_only_blue_pickpref_top30 %>%
  arrange(desc(games)) %>%
  mutate(rank = row_number(), group = ((rank - 1) %/% 10) + 1) %>%
  write_csv("data/Complicated/20250907 BNK FEARX Complicated Only Blueside Pickpref Top30 Labelw10.csv")
```

##### 1.1.1.1. 전체 모스트 픽 그래프

```{r}
ggplot(bfx_comp_only_blue_pickpref_top30_labelw10) +
  aes(x = reorder(champ, games), y = games) +
  geom_col(fill = "#f9d40a", color = "#000010") +
  geom_text(aes(label = games), hjust = 1.1, color = "#000010") +
  coord_flip() +
  facet_wrap(~group, scales = "free_y") +
  labs(title = "BFX의 블루 진영 전체 모스트 픽", x = "챔피언", y = "횟수") +
  theme_minimal()
```

#### 1.1.2. 1픽 모스트 픽 데이터

```{r}
bfx_comp_only_blue_1st <- bfx_comp_only_blue %>%
  group_by(pick1) %>%
  summarise(games = n(), wins = sum(result == 1, na.rm = TRUE), winrate = wins / games, .groups = "drop") %>%
  arrange(desc(games)) %>%
  write_csv("data/Complicated/20250907 BNK FEARX Complicated Only Blueside 1st.csv")
```

##### 1.1.2.1. 1픽 모스트 픽 그래프

```{r}
ggplot(bfx_comp_only_blue_1st) +
  aes(x = reorder(pick1, games), y = games) +
  geom_col(fill = "#f9d40a", color = "#000010") +
  geom_text(aes(label = games), hjust = 1.1, color = "#000010") +
  coord_flip() +
  labs(title = "BFX의 블루 진영 1픽 모스트 픽", x = "챔피언", y = "횟수") +
  theme_minimal()
```

### 1.2. 상대 팀 시점 데이터 추출

```{r}
bfx_comp_vs_blue <- bfx_vs_team %>%
  filter(side == "Blue") %>%
  select(gameid, patch, teamname, pick1:last_col()) %>%
  write_csv("data/Complicated/20250907 BNK FEARX Complicated Versus Blueside.csv")
```

#### 1.2.1. 전체 모스트 픽

```{r}
bfx_comp_vs_blue_pickpref <- bfx_comp_vs_blue %>%
  pivot_longer(cols = pick1:pick5, names_to = "pick_order", values_to = "champ") %>%
  group_by(champ) %>%
  summarise(games = n(), .groups = "drop") %>%
  arrange(games, desc(games)) %>%
  write_csv("data/Complicated/20250907 BNK FEARX Complicated Versus Blueside Pickpref.csv")

bfx_comp_vs_blue_pickpref_top30 <- bfx_comp_vs_blue_pickpref %>%
  slice_max(order_by = games, n = 30) %>%
  write_csv("data/Complicated/20250907 BNK FEARX Complicated Versus Blueside Pickpref Top30.csv")

bfx_comp_vs_blue_pickpref_top30_labelw10 <- bfx_comp_vs_blue_pickpref_top30 %>%
  arrange(desc(games)) %>%
  mutate(rank = row_number(), group = ((rank - 1) %/% 10) + 1) %>%
  write_csv("data/Complicated/20250907 BNK FEARX Complicated Versus Blueside Pickpref Top30 Labelw10.csv")
```

##### 1.2.1.1. 전체 모스트 픽 그래프

```{r}
ggplot(bfx_comp_vs_blue_pickpref_top30_labelw10) +
  aes(x = reorder(champ, games), y = games) +
  geom_col(fill = "#f9d40a", color = "#000010") +
  geom_text(aes(label = games), hjust = 1.1, color = "#000010") +
  coord_flip() +
  facet_wrap(~group, scales = "free_y") +
  labs(title = "상대 팀의 블루 진영 전체 모스트 픽", x = "챔피언", y = "횟수") +
  theme_minimal()
```

#### 1.2.2. 1픽 모스트 픽

```{r}
bfx_comp_vs_blue_1st <- bfx_comp_vs_blue %>%
  group_by(pick1) %>%
  summarise(games = n(), wins = sum(result == 1, na.rm = TRUE), winrate = wins / games, .groups = "drop") %>%
  arrange(desc(games)) %>%
  write_csv("data/Complicated/20250907 BNK FEARX Complicated Versus Blueside 1st.csv")
```

##### 1.2.2.1. 1픽 모스트 픽 그래프

```{r}
ggplot(bfx_comp_vs_blue_1st) +
  aes(x = reorder(pick1, games), y = games) +
  geom_col(fill = "#f9d40a", color = "#000010") +
  geom_text(aes(label = games), hjust = 1.1, color = "#000010") +
  coord_flip() +
  labs(title = "상대 팀의 블루 진영 1픽 모스트 픽", x = "챔피언", y = "횟수") +
  theme_minimal()
```

### 1.3. BFX전 종합 데이터 추출

```{r}
bfx_comp_combi_blue <- bfx_combi_team %>%
  filter(side == "Blue") %>%
  select(gameid, patch, teamname, pick1:last_col()) %>%
  write_csv("data/Complicated/20250907 BNK FEARX Complicated Combined Blueside.csv")
```

#### 1.3.1. 전체 모스트 픽

```{r}
bfx_comp_combi_blue_pickpref <- bfx_comp_combi_blue %>%
  pivot_longer(cols = pick1:pick5, names_to = "pick_order", values_to = "champ") %>%
  group_by(champ) %>%
  summarise(games = n(), .groups = "drop") %>%
  arrange(games, desc(games)) %>%
  write_csv("data/Complicated/20250907 BNK FEARX Complicated Combined Blueside Pickpref.csv")

bfx_comp_combi_blue_pickpref_top30 <- bfx_comp_combi_blue_pickpref %>%
  slice_max(order_by = games, n = 30) %>%
  write_csv("data/Complicated/20250907 BNK FEARX Complicated Combined Blueside Pickpref Top30.csv")

bfx_comp_combi_blue_pickpref_top30_labelw10 <- bfx_comp_combi_blue_pickpref_top30 %>%
  arrange(desc(games)) %>%
  mutate(rank = row_number(), group = ((rank - 1) %/% 10) + 1) %>%
  write_csv("data/Complicated/20250907 BNK FEARX Complicated Combined Blueside Pickpref Top30 Labelw10.csv")
```

##### 1.2.1.1. 전체 모스트 픽 그래프

```{r}
ggplot(bfx_comp_combi_blue_pickpref_top30_labelw10) +
  aes(x = reorder(champ, games), y = games) +
  geom_col(fill = "#f9d40a", color = "#000010") +
  geom_text(aes(label = games), hjust = 1.1, color = "#000010") +
  coord_flip() +
  facet_wrap(~group, scales = "free_y") +
  labs(title = "BFX전 종합 블루 진영 전체 모스트 픽", x = "챔피언", y = "횟수") +
  theme_minimal()
```

#### 1.2.2. 1픽 모스트 픽

```{r}
bfx_comp_combi_blue_1st <- bfx_comp_combi_blue %>%
  group_by(pick1) %>%
  summarise(games = n(), wins = sum(result == 1, na.rm = TRUE), winrate = wins / games, .groups = "drop") %>%
  arrange(desc(games)) %>%
  write_csv("data/Complicated/20250907 BNK FEARX Complicated Combined Blueside 1st.csv")
```

##### 1.2.2.1. 1픽 모스트 픽 그래프

```{r}
ggplot(bfx_comp_combi_blue_1st) +
  aes(x = reorder(pick1, games), y = games) +
  geom_col(fill = "#f9d40a", color = "#000010") +
  geom_text(aes(label = games), hjust = 1.1, color = "#000010") +
  coord_flip() +
  labs(title = "BFX전 종합 블루 진영 1픽 모스트 픽", x = "챔피언", y = "횟수") +
  theme_minimal()
```

## 2. 레드 진영 기준 모스트 픽 및 5픽

### 2.1. BFX 시점 데이터 추출

```{r}
bfx_comp_only_red <- bfx_only_team %>%
  filter(side == "Red") %>%
  select(gameid, patch, pick1:last_col()) %>%
  write_csv("data/Complicated/20250907 BNK FEARX Complicated Only Redside.csv")
```

#### 2.1.1. 전체 모스트 픽 데이터

```{r}
bfx_comp_only_red_pickpref <- bfx_comp_only_red %>%
  pivot_longer(cols = pick1:pick5, names_to = "pick_order", values_to = "champ") %>%
  group_by(champ) %>%
  summarise(games = n(), .groups = "drop") %>%
  arrange(games, desc(games)) %>%
  write_csv("data/Complicated/20250907 BNK FEARX Complicated Only Redside Pickpref.csv")

bfx_comp_only_red_pickpref_top30 <- bfx_comp_only_red_pickpref %>%
  slice_max(order_by = games, n = 30) %>%
  write_csv("data/Complicated/20250907 BNK FEARX Complicated Only Redside Pickpref Top30.csv")

bfx_comp_only_red_pickpref_top30_labelw10 <- bfx_comp_only_red_pickpref_top30 %>%
  arrange(desc(games)) %>%
  mutate(rank = row_number(), group = ((rank - 1) %/% 10) + 1) %>%
  write_csv("data/Complicated/20250907 BNK FEARX Complicated Only Redside Pickpref Top30 Labelw10.csv")
```

##### 2.1.1.1. 전체 모스트 픽 그래프

```{r}
ggplot(bfx_comp_only_red_pickpref_top30_labelw10) +
  aes(x = reorder(champ, games), y = games) +
  geom_col(fill = "#f9d40a", color = "#000010") +
  geom_text(aes(label = games), hjust = 1.1, color = "#000010") +
  coord_flip() +
  facet_wrap(~group, scales = "free_y") +
  labs(title = "BFX의 레드 진영 전체 모스트 픽", x = "챔피언", y = "횟수") +
  theme_minimal()
```

#### 2.1.2. 1픽 모스트 픽 데이터

```{r}
bfx_comp_only_red_1st <- bfx_comp_only_red %>%
  group_by(pick1) %>%
  summarise(games = n(), wins = sum(result == 1, na.rm = TRUE), winrate = wins / games, .groups = "drop") %>%
  arrange(desc(games)) %>%
  write_csv("data/Complicated/20250907 BNK FEARX Complicated Only Redside 1st.csv")
```

##### 2.1.2.1. 1픽 모스트 픽 그래프

```{r}
ggplot(bfx_comp_only_red_1st) +
  aes(x = reorder(pick1, games), y = games) +
  geom_col(fill = "#f9d40a", color = "#000010") +
  geom_text(aes(label = games), hjust = 1.1, color = "#000010") +
  coord_flip() +
  labs(title = "BFX의 블루 진영 1픽 모스트 픽", x = "챔피언", y = "횟수") +
  theme_minimal()
```

### 2.2. 상대 팀 시점 데이터 추출

```{r}
bfx_comp_vs_red <- bfx_vs_team %>%
  filter(side == "Red") %>%
  select(gameid, patch, teamname, pick1:last_col()) %>%
  write_csv("data/Complicated/20250907 BNK FEARX Complicated Versus Redside.csv")
```

#### 2.2.1. 전체 모스트 픽

```{r}
bfx_comp_vs_red_pickpref <- bfx_comp_vs_red %>%
  pivot_longer(cols = pick1:pick5, names_to = "pick_order", values_to = "champ") %>%
  group_by(champ) %>%
  summarise(games = n(), .groups = "drop") %>%
  arrange(games, desc(games)) %>%
  write_csv("data/Complicated/20250907 BNK FEARX Complicated Versus Redside Pickpref.csv")

bfx_comp_vs_red_pickpref_top30 <- bfx_comp_vs_red_pickpref %>%
  slice_max(order_by = games, n = 30) %>%
  write_csv("data/Complicated/20250907 BNK FEARX Complicated Versus Redside Pickpref Top30.csv")

bfx_comp_vs_red_pickpref_top30_labelw10 <- bfx_comp_vs_red_pickpref_top30 %>%
  arrange(desc(games)) %>%
  mutate(rank = row_number(), group = ((rank - 1) %/% 10) + 1) %>%
  write_csv("data/Complicated/20250907 BNK FEARX Complicated Versus Redside Pickpref Top30 Labelw10.csv")
```

##### 2.2.1.1. 전체 모스트 픽 그래프

```{r}
ggplot(bfx_comp_vs_red_pickpref_top30_labelw10) +
  aes(x = reorder(champ, games), y = games) +
  geom_col(fill = "#f9d40a", color = "#000010") +
  geom_text(aes(label = games), hjust = 1.1, color = "#000010") +
  coord_flip() +
  facet_wrap(~group, scales = "free_y") +
  labs(title = "상대 팀의 레드 진영 전체 모스트 픽", x = "챔피언", y = "횟수") +
  theme_minimal()
```

#### 2.2.2. 1픽 모스트 픽

```{r}
bfx_comp_vs_red_1st <- bfx_comp_vs_red %>%
  group_by(pick1) %>%
  summarise(games = n(), wins = sum(result == 1, na.rm = TRUE), winrate = wins / games, .groups = "drop") %>%
  arrange(desc(games)) %>%
  write_csv("data/Complicated/20250907 BNK FEARX Complicated Versus Redside 1st.csv")
```

##### 2.2.2.1. 1픽 모스트 픽 그래프

```{r}
ggplot(bfx_comp_vs_red_1st) +
  aes(x = reorder(pick1, games), y = games) +
  geom_col(fill = "#f9d40a", color = "#000010") +
  geom_text(aes(label = games), hjust = 1.1, color = "#000010") +
  coord_flip() +
  labs(title = "상대 팀의 레드 진영 1픽 모스트 픽", x = "챔피언", y = "횟수") +
  theme_minimal()
```

### 2.3. BFX전 종합 데이터 추출

```{r}
bfx_comp_combi_red <- bfx_combi_team %>%
  filter(side == "Red") %>%
  select(gameid, patch, teamname, pick1:last_col()) %>%
  write_csv("data/Complicated/20250907 BNK FEARX Complicated Combined Redside.csv")
```

#### 2.3.1. 전체 모스트 픽

```{r}
bfx_comp_combi_red_pickpref <- bfx_comp_combi_red %>%
  pivot_longer(cols = pick1:pick5, names_to = "pick_order", values_to = "champ") %>%
  group_by(champ) %>%
  summarise(games = n(), .groups = "drop") %>%
  arrange(games, desc(games)) %>%
  write_csv("data/Complicated/20250907 BNK FEARX Complicated Combined Redside Pickpref.csv")

bfx_comp_combi_red_pickpref_top30 <- bfx_comp_combi_red_pickpref %>%
  slice_max(order_by = games, n = 30) %>%
  write_csv("data/Complicated/20250907 BNK FEARX Complicated Combined Redside Pickpref Top30.csv")

bfx_comp_combi_red_pickpref_top30_labelw10 <- bfx_comp_combi_red_pickpref_top30 %>%
  arrange(desc(games)) %>%
  mutate(rank = row_number(), group = ((rank - 1) %/% 10) + 1) %>%
  write_csv("data/Complicated/20250907 BNK FEARX Complicated Combined Redside Pickpref Top30 Labelw10.csv")
```

##### 2.3.1.1. 전체 모스트 픽 그래프

```{r}
ggplot(bfx_comp_combi_red_pickpref_top30_labelw10) +
  aes(x = reorder(champ, games), y = games) +
  geom_col(fill = "#f9d40a", color = "#000010") +
  geom_text(aes(label = games), hjust = 1.1, color = "#000010") +
  coord_flip() +
  facet_wrap(~group, scales = "free_y") +
  labs(title = "BFX전 종합 레드 진영 전체 모스트 픽", x = "챔피언", y = "횟수") +
  theme_minimal()
```

#### 2.3.2. 1픽 모스트 픽

```{r}
bfx_comp_combi_red_1st <- bfx_comp_combi_red %>%
  group_by(pick1) %>%
  summarise(games = n(), wins = sum(result == 1, na.rm = TRUE), winrate = wins / games, .groups = "drop") %>%
  arrange(desc(games)) %>%
  write_csv("data/Complicated/20250907 BNK FEARX Complicated Combined Redside 1st.csv")
```

##### 2.3.2.1. 1픽 모스트 픽 그래프

```{r}
ggplot(bfx_comp_combi_red_1st) +
  aes(x = reorder(pick1, games), y = games) +
  geom_col(fill = "#f9d40a", color = "#000010") +
  geom_text(aes(label = games), hjust = 1.1, color = "#000010") +
  coord_flip() +
  labs(title = "BFX전 종합 레드 진영 1픽 모스트 픽", x = "챔피언", y = "횟수") +
  theme_minimal()
```

------------------------------------------------------------------------

# 카운터 밴픽

## 1. 탑 카운터

## 2. 정글 카운터

## 3. 미드 카운터

## 4. 원딜 카운터

## 5. 서폿 카운터

------------------------------------------------------------------------

# 패치별 밴픽 변화

## 1. LCK CUP (v25.01~v25.02)

## 2. LCK 1R~2R (v25.06~v25.10)

## 3. LCK 3R~PO (v25.14~v25.17)

### 3.1. LCK 3R 유나라 글로벌 밴 (v25.14)

### 3.2. LCK 4R~PO 유나라 글로벌 밴 해제 이후 (v25.15~v25.17)

------------------------------------------------------------------------

# 인게임 운영데이터

## 1. 경기 시간대별 승률

## 2. 퍼블/피퍼블 확률별 승률

## 3. CKPM 구간별 승률

------------------------------------------------------------------------

# 주전 선수별 데이터

## 1. Clear (TOP)

## 2. Raptor (JUG)

## 3. VicLa (MID)

## 4. Diable (ADC)

## 5. Kellin (SPT)
